【裁判字號】    95,抗,173
【裁判日期】    950804
【裁判案由】    聲明異議
【裁判全文】
臺灣高等法院臺南分院民事裁定      95年度抗字第173號
再抗告人  乙○○
代 理 人  陳啟舜  律師
上列再抗告人因與相對人甲○○、丙○○間聲明異議事件，再抗
告人對於中華民國95年7月7日本院95年度抗字第173號裁定，提
起再抗告，本院裁定如下：
      主      文
再抗告駁回。
再抗告程序費用由再抗告人負擔。
      理      由
一、按抗告法院之裁定除以抗告不合法而駁回者外，對於抗告法
    院之裁定再為抗告，僅得以其適用法規顯有錯誤為理由，並
    經原法院之許可者為限。前項許可，以原裁定所涉及之法律
    見解具有原則上之重要性者為限。原裁定法院認為不應許可
    者，應以裁定駁回其抗告。民事訴訟法第486條第2項、第4
    項、第5項，及同法第486條第6項準用第436條之3第3項後段
    分別定有明文。又所謂適用法規顯有錯誤，係指確定裁判違
    背法規或現存判例解釋者，或抗告法院所為之裁定，就其取
    捨證據所確定之事實適用法規顯有錯誤而言。至抗告法院認
    定事實錯誤，或就當事人提出之事實或證據疏於調查或漏未
    斟酌，僅生調查證據是否妥適或裁定不備理由之問題，均與
    適用法規顯有錯誤有間（最高法院80年度臺上字第1326號、
    71年度臺再字第210號、63年度臺上字第880號判例參照）。
    再所謂原則上之重要性，係指該再抗告事件所涉及之法律問
    題，意義重大而有加以闡釋之必要者而言。
二、經查，本件再抗告人不服臺灣臺南地方法院94年度執字第46
    256號裁定，提起抗告，經本院認抗告無理由以95年7月7日9
    5年度抗字第173號裁定駁回在案，再抗告人對本院裁定提起
    再抗告，惟觀諸再抗告人所提再抗告狀內容，係以：坐落臺
    南縣歸仁鄉○○○段736之9地號土地（下稱系爭土地）係再
    抗告人於民國（下同）88年6月間向地主王富川承租耕作，
    有一切果樹生長現場照片可證，且應地主王富川之要求，自
    91年6月6日起續約至101年6月5日止，是再抗告人自得依土
    地法第107條之規定主張優先承買權，及依同法第104條第2
    項規定主張出賣人未通知優先購買權人而與第三人訂立買賣
    契約者，其契約不得對抗優先購買權人為其論據。惟查，再
    抗告人上開所辯不足採信之理由，業據本院於95年7月7日95
    年度抗字第173號裁定理由二、三內詳予說明，況且，再抗
    告人上開所辯，均屬事實認定之爭執，顯與適用法規顯有錯
    誤有間，本件再抗告事件所涉及之法律問題，亦非具原則上
    重要性而有加以闡釋之必要者，則依前開說明，本件再抗告
    於法未合，應予駁回。
三、據上論結，本件再抗告為不合法，依民事訴訟法第486條第6
    項、第436條之3第3項後段、第95條、第78條，裁定如主文
    。
中    華    民    國    95    年     8    月    4     日
                  民事第二庭    審判長法  官  丁振昌
                                      法  官  李素靖
                                      法  官  吳上康
上為正本係照原本作成。
如對本裁定抗告，須於裁定送達後10日內向本院提出抗告狀，並
應繳納抗告費新台幣1千元（須附繕本）。
中    華    民    國    95    年     8    月    4     日
                                      書記官  易慧玲
                                                  Ｊ


司法院資訊處製作；財團法人民間司法改革基金會備份。
